臺灣高等法院刑事判決　　　　　　　100年度交上易字第313號
上　訴　人　臺灣臺北地方法院檢察署檢察官
被　　　告　蔡宇岱
上列上訴人因被告犯過失傷害罪案件，不服臺灣臺北地方法院10
0年度交易字第349號，中華民國100年7月29日第一審判決（起訴
案號：臺灣臺北地方法院檢察署100年度偵字第8999號，移送併
辦案號：同署100年度偵字第9977號），提起上訴，本院判決如
下：
    主  文
上訴駁回。
    事  實
一、蔡宇岱於民國99年9月28 日11時50分許，騎乘車牌號碼M58-
    -459號重型機車，沿臺北市○○區○○街由西往東方向行駛
    ，行經漢口街與中華路1 段路口之行人穿越道時，本應注意
    車前狀況，隨時採取必要之安全措施，及行近行人穿越道前
    ，應減速慢行，遇有行人穿越時，無論有無交通警察指揮或
    號誌指示，均應暫停讓行人先行通過，而當時係晴天、日間
    有自然光線，該處為乾燥、無缺陷、無障礙物之柏油路面，
    尚無不能注意之情形，竟因視線瀏覽手上行動電話而疏未注
    意林陽春及林呂瓊珠正由其前方行人穿越道由南往北方向徒
    步橫越馬路，復未先禮讓行人先行，即貿然直行撞倒林陽春
    及林呂瓊珠，致林陽春受有左轉子間骨折之傷害，林呂瓊珠
    則受有第五肋骨骨折之傷害。蔡宇岱肇事後，於警方到場尚
    未知悉何人肇事前，向有偵查機關權限之警員自首，承認其
    肇事而願接受裁判。
二、案經被害人林陽春及林呂瓊珠訴由臺北市政府警察局萬華分
    局移送臺灣臺北地方法院檢察署檢察官偵查起訴及移送併辦
    。
    理  由
一、被告蔡宇岱（以下稱被告）所犯過失傷害罪，非死刑、無期
    徒刑、最輕本刑三年以上有期徒刑之罪，亦非高等法院管轄
    之第一審案件，於審判程序進行中，被告就被訴事實為有罪
    之陳述，經告知被告簡式審判之旨，並聽取檢察官、被告之
    意見後，本院裁定行簡式審判程序，是本件之證據調查，依
    刑事訴訟法第273條之2規定，不受同法第159條第1項、第16
    1條之2、第161條之3、第163條之1及第164條至第170條規定
    之限制。
二、上開犯罪事實業據被告於本院準備程序及審理中坦承不諱（
    見本院卷第18頁反面、第27頁反面），核與證人即告訴人林
    陽春及林呂瓊珠於警詢、偵查中證述相符，並有道路交通事
    故初步分析研判表、道路交通事故現場圖、道路交通事故補
    充資料表、交通事故談話紀錄表、道路交通事故調查報告表
    、現場及車損照片7張等在卷可稽（見他字卷第3017號卷第5
    -7、32-42 頁），被告任意性自白與事實相符，堪以採信。
    按汽車行駛時，駕駛人應注意車前狀況，並隨時採取必要之
    安全措施；汽車行經行人穿越道，遇有行人穿越時，無論有
    無交通指揮人員指揮或號誌指示，均應暫停讓行人先行通過
    ，道路交通安全規則第94條第3項、第103條第2 項已分別規
    定，又查案發當時為晴天、日間有自然光線，該處為乾燥、
    無缺陷、無障礙物之柏油路面，有卷附道路交通事故調查報
    告表可參，並無不能注意之情事，被告竟疏於注意，且依其
    智識、能力亦無不能注意之情事，竟因上開疏失，致撞及告
    訴人2 人，被告之行為應有過失，堪以認定。又告訴人分別
    受有上開傷害，亦有臺北市立聯合醫院中興院區診斷證明書
    2紙可憑（見他字卷第3017號卷第30-31頁），與被告上開過
    失行為有相當因果關係至明。本件事證已臻明確，被告過失
    傷害犯行堪以認定，應予依法論科。
三、核被告所為，係犯刑法第284條第1項前段過失傷害罪。被告
    以一過失行為造成告訴人2 人受傷，為同種想像競合犯，從
    一重處斷。被告駕車行經行人穿越道不依規定讓行人優先通
    行，因而肇事致告訴人等受傷，應依道路交通管理條例第86
    條第1 項規定加重其刑。又被告肇事後，於警方到場尚未知
    悉何人肇事前，向有偵查機關權限之警員自首，承認其肇事
    而願接受裁判乙情，有原審公務電話紀錄1 紙可憑（見原審
    卷第26頁），依刑法第62條前段規定減輕其刑，並依法先加
    後減之。至臺灣臺北地方法院檢察署100年度偵字第9977 號
    移送併辦部分，與起訴案件為同一事實，自應併予審酌。
四、原審本於同上見解，適用刑法第284條第1項前段、第55條、
    第62條前段、第41條第1項前段，道路交通管理處罰條例第8
    6條第1項，刑法施行法第1條之1，並審酌被告因上開過失情
    節釀成本件交通事故，致告訴人2 人受有上開非輕傷害之情
    節，又被告犯罪後坦承犯行，非無悔意，迄雙方因和解金額
    認知差距過大未能成立和解，僅先由強制險賠付告訴人部分
    醫療費用，暨其犯罪動機、手段、素行、生活狀況、智識程
    度等一切情狀，量處有期徒刑2 月，並諭知易科罰金之折算
    標準等情，其認事用法尚無不合，量刑亦稱妥適。檢察官循
    告訴人之聲請提起上訴略以：被告雖坦承犯行，然原審未審
    酌告訴人2 人於審理期日就和解金額讓步後，被告仍不與其
    等和解，且告訴人等皆係長者，車禍受傷所需復原期長，也
    未必能恢復至車禍前之狀態，對家庭生活影響甚深等情，僅
    判處被告有期徒刑2 月，尚屬輕縱，亦不足懲儆，請求撤銷
    改判，從重量刑等語，惟量刑輕重係屬事實審法院得依職權
    自由裁量之事項，苟已斟酌刑法第57條各款所列情狀而未逾
    越法定刑度，不得遽指為違法（最高法院72年度臺上字第66
    96號判例參照）。本件原審判決既已經詳細審酌量刑之一切
    情狀，予以綜合考量，並在法定刑內科處其刑，並說明論罪
    科刑之各項法律依據，上訴意旨指摘原判決不當，為無理由
    ，應予駁回。
據上論斷，應依刑事訴訟法第368條、第364條、第273條之1第1
項，判決如主文。
本案經檢察官呂光華到庭執行職務。
中    華    民    國   100    年    11    月    30    日
                  刑事第十九庭  審判長法  官  鄧振球
                                      法  官  曾德水
                                      法  官  潘翠雪
以上正本證明與原本無異。
不得上訴。
                                      書記官  朱家賢
中    華    民    國   100    年    11    月    30    日
附錄：本案論罪科刑法條全文
中華民國刑法第284條（過失傷害罪）
因過失傷害人者，處 6 月以下有期徒刑、拘役或 5 百元以下罰
金，致重傷者，處 1 年以下有期徒刑、拘役或 5 百元以下罰金
。
從事業務之人，因業務上之過失傷害人者，處 1 年以下有期徒
刑、拘役或 1 千元以下罰金，致重傷者，處 3 年以下有期徒刑
、拘役或 2 千元以下罰金。